【裁判字號】    90,易,826
【裁判日期】    900417
【裁判案由】    毒品危害防制條例
【裁判全文】
臺灣臺中地方法院刑事判決                            九十年度易字第八二六號
    公  訴  人  台灣台中地方法院檢察署檢察官
    被      告  甲○○
右列被告因毒品危害防制條例案件，經檢察官提起公訴（九十年度毒偵字一０八一號
），本院判決如左：
    主  文
甲○○施用第二級毒品，累犯，處有期徒刑伍月，如易科罰金，以參佰元折算壹日。
    事  實
一、甲○○前於民國（下同）八十四年七月三十日因違反肅清煙毒條例案件，經本院
    判處有期徒刑三年二月確定，於八十七年十月九日假釋期滿執行完畢，繼因贓物
    罪，經本院於八十八年一月三日判處有期徒刑四月確定，再因竊盜罪，經本院於
    八十八年八月十四日判處有期徒刑八月確定，並定執行刑有期徒刑十一月，另於
    八十八年十月十六日，因竊盜罪，經處有期徒刑六月確定，接續執行於八十九年
    十一月二十三日執行完畢，不知悔改，復因施用毒品案件，經本院以八十七年度
    訴字第六二三號及八十八年度毒聲字第五五二七號裁定先後二次送觀察勒戒後，
    認無繼續施用毒品之傾向，經本院於八十七年十月三十日以八十七年度訴字第六
    二三號判決免刑，及台灣台中地方法院檢察署檢察官於八十八年十一月四日以八
    十八年度毒偵字第五一０號不起訴處分確定在案。詎甲○○仍不知悔悟，復於九
    十年二月十六日下許七時許回溯九十六小時內某時，在台中縣大里市仁愛醫院附
    近，以將安非他命置於鋁箔紙上點火燒烤吸食產生煙霧之方式施用毒品安非他命
    一次。嗣於九十年二月十六日下午七時許，在台中縣大里市○○路二０五巷二十
    一弄三號四樓為警查獲，並採尿送驗查出上情。
二、案經台中縣警察局霧峰分局報請台灣台中地方法院檢察署檢察官偵查起訴。
    理  由
一、訊據被告甲○○矢口否認有非法施用安非他命犯行，辯稱：伊可能係吸到二手煙
    云云；惟查，被告為警查獲後所採之尿液經私立中山醫學院檢驗結果，呈甲基安
    非他命陽性反應，有該院檢驗科九十年二月十六日篩檢報告一紙附卷可考。且被
    告於警訊時供稱係因服用藥物導致檢驗結果不正確，復於本院審理時辯稱係因吸
    入二手煙所致，前後供述矛盾，又無法提出正確之吸入二手煙之地點供本院調查
    ，顯見被告辯稱伊係吸到二手煙云云，實無足採。又尿液中能否驗出甲基安非他
    命陽性反應與其投與量、投與途徑、採尿時間、個人體質及檢驗方法之靈敏度有
    關，安非他命經施用後，約９０% 於九十六小時內自尿中排出，亦有行政院衛生
    署藥物食品檢驗局八十一年二月八日（八一）藥檢壹字第００一一五六號函在卷
    可佐，足徵被告於為警查獲時往前回溯九十六小時內之某時點確有施用毒品安非
    他命之犯行甚明，否則其尿液檢體中應無檢驗出甲基安非他命陽性反應之可能，
    是其前揭辯稱未施用安非他命云云，應屬事後避重就輕之詞，委無足採；又被告
    前因施用毒品案件，經本院以八十七年度訴字第六二三號及八十八年度毒聲字第
    五五二七號裁定先後二次送觀察勒戒後，認無繼續施用毒品之傾向，經本院於八
    十七年十月三十日以八十七年度訴字第六二三號判決免刑，及台灣台中地方法院
    檢察署檢察官於八十八年十一月四日以八十八年度毒偵字第五一０號不起訴處分
    確定在案，有上開判決及不起訴處分書各一份在卷足憑。是被告三犯施用毒品之
    犯行洵堪認定。
二、核被告所為，係犯毒品危害防制條例第十條第二項之施用第二級毒品罪。被告持
    有安非他命之低度行為為施用之高度行為所吸收，不另論罪。又查被告甲○○前
    於八十四年七月三十日因違反肅清煙毒條例案件，經本院判處有期徒刑三年二月
    確定，於八十七年十月九日假釋期滿執行完畢，繼犯贓物罪，經本院於八十八年
    一月三日判處有期徒刑四月確定，再因竊盜罪，經本院於八十八年八月十四日判
    處有期徒刑八月確定，定應執行刑有期徒刑十一月，再於八十八年十月十六日因
    竊盜罪，經判處有期徒刑六月確定，接續於八十九年十一月二十三日執行完畢，
    有台灣台中地方法院檢察署刑事紀錄查註紀錄表一份在卷可憑，其於五年內再犯
    本件有期徒刑以上之罪，為累犯，應依刑法第四十七條之規定加重其刑。爰審酌
    被告前已有施用毒品之前科，仍不知悔改，一再施用毒品及其犯罪之動機、目的
    、施用毒品為自殘行為及犯後坦承犯行等一切情狀，量處如主文所示之刑，並諭
    知易科罰金之折算標準。
據上論結，應依刑事訴訟法第二百九十九條第一項前段，毒品危害防制條例第十條第
二項、第二十條第三項，刑法第十一條前段、第四十七條、刑法第四十一條第一項前
段，罰金罰鍰提高標準條例第二條，判決如主文。
中    華    民    國      九十      年       四      月     十七    日
                              臺灣台中地方法院刑事第二庭
                                    法  官  陳 如 玲
右正本證明與原本無異。
如不服本判決，應於判決送達後十日內向本院提出上訴狀，上訴於臺灣高等法院臺中
分院( 須附繕本 )。
                                    書記官
中    華    民    國      九十      年       四      月     十八    日
附錄論罪科刑法條
毒品危害防制條例第十條第二項
施用第二級毒品者，處三年以下有期徒刑。


司法院資訊處製作；財團法人民間司法改革基金會備份。
